【裁判字號】    99,民聲,63
【裁判日期】    991214
【裁判案由】    變換提存物
【裁判全文】
智慧財產法院民事裁定
                                      99年度民聲字第63號
聲  請  人    荷蘭商皇家飛利浦電子股份有限公司
              （Ｋoninkl.
法定代理人    Eric Cou.
代  理  人    黃欣欣 律師
              張哲倫 律師
              蔣大中 律師
相  對  人    巨擘科技股份有限公司
兼法定代理人  祁甡
相  對  人    巨擘先進股份有限公司
兼法定代理人  邱丕良
上列聲請人聲請變換提存物事件，本院裁定如下：
    主  文
本院九十八年度民專訴字第四六號民事判決關於命聲請人供假執
行之擔保金准以面額新臺幣陸億陸仟陸佰陸拾柒萬元之花旗（臺
灣）商業銀行股份有限公司出具之保證書代之。
    理  由
一、按供擔保應提存現金，或法院認為相當之有價證券；又供擔
    保之提存物或保證書，除得由當事人之約定變換外，法院得
    依供擔保人之聲請，以裁定許其變換，民事訴訟法第102條
    第1項前段、第105條第1項分別定有明文。又前開規定，於
    其他依法令供訴訟上之擔保者，準用之（同法第106 前段規
    定參照）。
二、本件聲請意旨略以：聲請人前遵本院98年度民專訴字第46號
    民事判決，向臺灣新竹地方法院提存所以99年度存字第0761
    號提存書，為相對人供假執行擔保金新臺幣（下同）6 億6,
    667 萬元後，聲請該法院就相對人之財產實行強制執行，茲
    因聲請人係以巨額之現金提存該項假執行擔保，而本案訴訟
    之進行曠日費時，顯然無法在近期內判決確定終結，如仍續
    以現金提存，勢將影響聲請人之資金調度。而前開假執行之
    擔保金，前雖經聲請人聲請本院以99年度民聲字第60號裁定
    准以美商花旗銀行臺北分行出具之同額保證書代之，惟因美
    商花旗銀行臺北分行現階段無法出具銀行保證書，而花旗（
    臺灣）商業銀行股份有限公司業經中央主管機關核准經營國
    內外保證業務，應可出具銀行保證書，並經聲請人向該銀行
    確認其同意出具保證書供本件假執行擔保無誤，另信用評等
    公司惠譽公司亦確認該銀行信用評等為A ，代表該銀行具備
    強健之財務承諾償付能力，其出具之保證書與現金等值，爰
    聲請就前開民事判決關於假執行擔保部分，准聲請人以6 億
    6,667 萬元之花旗（臺灣）商業銀行股份有限公司出具之保
    證書代之等語。
三、經查，聲請人主張之前開事實，業據其提出本院98年度民專
    訴字第46號民事判決、提存書、花旗（臺灣）商業銀行股份
    有限公司營業項目表、評等表、股份有限公司變更登記表等
    影本為證，經核尚無不合，應予准許。
四、依民事訴訟法第106 條前段、第105 條第1 項前段，裁定如
    主文。
中    華    民    國    99    年    12    月    14    日
                    智慧財產法院第四庭
                                法  官  曾啟謀
以上正本係照原本作成。
如對本裁定抗告須於裁定送達後10日內向本院提出抗告狀，並繳
納抗告費新臺幣1,000元。
中    華    民    國    99    年    12    月    14    日
                                書記官  王月伶


司法院資訊處製作；財團法人民間司法改革基金會備份。
